臺灣臺南地方法院刑事判決　　　　　　　 94年度訴字第466號
公　訴　人　臺灣臺南地方法院檢察署檢察官
被　　　告　甲○○　男　31歲.
上列被告因違反毒品危害防制條例案件，經檢察官提起公訴（臺
灣臺南地方法院檢察署94年度毒偵字第662號 ），被告就犯罪事
實為有罪之陳述，本院裁定進行簡式審判程序，判決如下：
    主  文
甲○○連續施用第一級毒品，累犯，處有期徒刑壹年。扣案第一
級毒品海洛因壹包（淨重零點零壹公克），沒收銷燬之；扣案第
一級毒品海洛因外包裝壹個（重零點壹柒公克），沒收之。
    事  實
一、甲○○前因違反麻醉藥品管理條例等案件，於民國八十六年
    四月八日，經臺灣彰化地方法院以86年度訴字第166號 刑事
    判決判處應執行有期徒刑三年三月確定，並於八十七年十二
    月一日假釋付保護管束出監，嗣該假釋經法院裁定撤銷，送
    監執行殘刑一年七月又七日；又因脫逃案件，於八十九年六
    月三日，經臺灣彰化地方法院以89年度易字第394號 刑事判
    決判處有期徒刑五月確定，上開二案接續執行，而於九十一
    年五月三十日縮短刑期執行完畢。又曾於八十八年間，因施
    用第一級毒品海洛因案件，經臺灣彰化地方法院以88年度毒
    聲字第5319號裁定送勒戒處所觀察、勒戒後，認有繼續施用
    毒品之傾向，經臺灣彰化地方法院以88年度毒聲字第5641號
    裁定令入戒治處所施以強制戒治一年，嗣經臺灣彰化地方法
    院以89年度毒聲字第2583號裁定停止戒治，所餘戒治期間，
    付保護管束，於八十九年六月九日停止強制戒治釋放出所，
    而於八十九年十二月二十七日強制戒治期滿，由臺灣彰化地
    方法院檢察署檢察官於九十年一月五日，以90年度戒毒偵字
    第21、22號為不起訴處分確定。又因施用第一級毒品海洛因
    案件，於九十三年九月十四日，經臺灣彰化地方法院以93年
    度訴字第880號 刑事判決判處有期徒刑十月確定。詎甲○○
    仍未戒除毒癮，明知海洛因係毒品危害防制條例所明定之第
    一級毒品，不得持有及施用，竟另行基於施用第一級毒品海
    洛因之概括犯意，於八十九年十二月二十七日強制戒治執行
    完畢釋放後五年內，自九十三年十月中旬某日起至九十三年
    十月三十一日晚間某時止，在彰化縣彰化市○○里○○路三
    九五巷三三號住處，連續施用第一級毒品海洛因多次。嗣於
    九十三年十一月一日下午四時十五分，因毒品通緝案件為警
    查獲，在臺灣彰化地方法院檢察署為法警在其身上扣得其所
    有之海洛因一小包淨重０．０一公克（外包裝重０．一七公
    克），並於同日，經甲○○同意採尿送驗，結果呈鴉片類代
    謝陽性反應，而查獲上情。
二、案經臺灣彰化地方法院檢察署檢察官自動檢舉簽分後呈請臺
　　灣高等法院檢察署令轉臺灣臺南地方法院檢察署檢察官偵查
    起訴。
    理  由
一、上揭犯罪事實，業據被告甲○○於本院審理時坦承不諱，且
    被告甲○○經警於九十三年十一月一日採尿（尿液檢體編號
    Ａ３４７號），經檢驗結果，呈鴉片類代謝陽性反應（按海
    洛因屬於鴉片類毒品），有檢體採收紀錄表及詮昕科技股份
    有限公司九十三年十一月五日濫用藥物尿液檢驗報告各一紙
    存卷（詳臺灣彰化地方法院檢察署93年度他字第1940號偵查
    卷第十七頁、第十八頁）可稽。又於九十三年十一月一日，
    在臺灣彰化地方法院檢察署為法警在被告甲○○身上所扣得
    之海洛因一小包淨重０．０一公克（外包裝重０．一七公克
    ），經送驗結果，含第一級第６項毒品海洛因成分，確屬第
    一級毒品海洛因乙節，有法務部調查局九十三年十二月三日
    調科壹字第１４００１０８９８號鑑定通知書一紙在卷（詳
    臺灣彰化地方法院檢察署93年度他字第1940號偵查卷第十九
    頁）可稽，足見被告甲○○自白其所施用之毒品，確係第一
    級毒品海洛因無誤。此外，並有扣押物品清單一紙及扣押物
    品照片一幀附卷（詳臺灣彰化地方法院檢察署93年度他字第
    1940號偵查卷第十四頁）可稽。綜合上開事證互核相符，被
    告甲○○連續施用第一級毒品海洛因之犯行至為明灼。另被
    告甲○○曾於八十八年間，因施用第一級毒品海洛因案件，
    經臺灣彰化地方法院以88年度毒聲字第5319號裁定送勒戒處
    所觀察、勒戒後，認有繼續施用毒品之傾向，經臺灣彰化地
    方法院以88年度毒聲字第5641號裁定令入戒治處所施以強制
    戒治一年，嗣經臺灣彰化地方法院以89年度毒聲字第2583號
    裁定停止戒治，所餘戒治期間，付保護管束，於八十九年六
    月九日停止強制戒治釋放出所，而於八十九年十二月二十七
    日強制戒治期滿，由臺灣彰化地方法院檢察署檢察官於九十
    年一月五日，以90年度戒毒偵字第21、22號為不起訴處分確
    定等情，有上開不起訴處分書、臺灣臺南地方法院檢察署刑
    案資料查註紀錄表及臺灣高等法院被告全國前案紀錄表各一
    份在卷可按，其於上開強制戒治執行完畢釋放後五年內，再
    犯毒品危害防制條例第十條第一項施用第一級毒品罪應堪認
    定。綜上所查，被告甲○○自白核與事實相符，本件事證明
    確，被告甲○○犯行堪以認定。
二、查海洛因為第一級毒品，毒品危害防制條例第二條第二項第
    一款定有明文。故核被告甲○○所為，係犯毒品危害防制條
    例第十條第一項之施用第一級毒品罪。其持有第一級毒品之
    低度行為，應為施用第一級毒品之高度行為所吸收，不另論
    罪。其先後多次施用第一級毒品之犯行，時間緊接，犯罪構
    成要件相同，顯係基於概括犯意反覆為之，為連續犯，應依
    刑法第五十六條之規定以一罪論，並依法加重其刑。又被告
    甲○○前因違反麻醉藥品管理條例等案件，於八十六年四月
    八日，經臺灣彰化地方法院以86年度訴字第166號 刑事判決
    判處應執行有期徒刑三年三月確定，於八十七年十二月一日
    假釋付保護管束出監，嗣該假釋經法院裁定撤銷，送監執行
    殘刑一年七月又七日；又因脫逃案件，於八十九年六月三日
    ，經臺灣彰化地方法院以89年度易字第394號 刑事判決判處
    有期徒刑五月確定，上開二案接續執行，而於九十一年五月
    三十日縮短刑期執行完畢，有上開臺灣臺南地方法院檢察署
    刑案資料查註紀錄表及臺灣高等法院被告全國前案紀錄表各
    一份在卷可證，其受有期徒刑之執行完畢，五年以內再犯本
    件有期徒刑以上之罪，為累犯，應依法加重其刑，並依刑法
    第七十條之規定，遞加重其刑。爰審酌被告甲○○有如事實
    欄所載之前科素行，猶不知悔改，再犯本件施用第一級毒品
    罪，並審酌其犯罪之動機、目的、手段、所生危害、施用毒
    品之期間、智識程度、生活狀況、犯罪後坦承犯行態度良好
    及施用毒品自戕身心等一切情狀，量處如主文所示之刑，以
    資懲儆。按查獲之第一級毒品，不問屬於犯人與否，均沒收
    銷燬之，毒品危害防制條例第十八條第一項前段定有明文。
    查上開扣案之白色粉末一包（淨重０．０一公克），確屬第
    一級毒品海洛因無訛，已如前述，是以本件扣案之第一級毒
    品海洛因一包，淨重０．０一公克，應宣告沒收銷燬之。至
    扣案第一級毒品海洛因外包裝一個（重０．一七公克）係用
    於包裹毒品，防其裸露、逸出、潮濕，便於持有藉以施用，
    核係被告甲○○所有供施用毒品所用之物，又非屬毒品危害
    防制條例第十九條第一項規定應沒收之物，爰依刑法第三十
    八條第一項第二款規定，宣告沒收之（最高法院91年度台上
    字第4076號、第4416號判決意旨參照）。
據上論斷，應依刑事訴訟法第二百九十九條第一項前段、第二百
七十三條之一第一項，毒品危害防制條例第十條第一項、第十八
條第一項前段，刑法第十一條前段、第五十六條、第四十七條、
第三十八條第一項第二款，判決如主文。
本案經檢察官乙○○到庭執行職務。
中　　華　　民　　國　　94　　年　　5 　　月　　18　　日
　　　　　　　　　　　　　　　刑事第十一庭
　　　　　　　　　　　　　　　　　法　官  陳金虎
以上正本證明與原本無異。
如不服本判決應於送達後十日內向本院提出上訴狀。
　　　　　　　　　　　　　　　　　書記官  楊建新
中　　華　　民　　國　　94　　年　　5　 　月　　26　　日
附錄法條：
毒品危害防制條例第十條第一項：
施用第一級毒品者，處六月以上五年以下有期徒刑。
